臺灣臺北地方法院民事判決　　　　　　　99年度訴字第5528號
原　　　告　國華人壽保險股份有限公司
法定代理人　陳清江
訴訟代理人　彭嬿婷
被　　　告　李義慧
上列當事人間請求清償借款事件，經本院於民國100年1月25日言
詞辯論終結，判決如下：
    主      文
被告應給付原告新臺幣柒拾捌萬仟玖佰肆拾元，及自民國一
百年一月十七日起至清償日止按年利率百分之三點三二計算之利
息，並自民國一百年二月十八日起至清償日止，逾期在六個月以
內者按上開利率百分之十、逾期超過六個月部分按上開利率百分
之二十計算之違約金。
訴訟費用新臺幣捌仟伍佰玖拾元由被告負擔。
本判決於原告以新臺幣貳拾陸萬元供擔保後，得假執行；被告如
以新臺幣柒拾捌萬仟玖佰肆拾元為原告供擔保後，得免假執
行。
    事實及理由
一程序方面：按訴狀送達後，原告不得將原訴變更或追加他訴，
  但擴張或減縮應受判決事項之聲明者，不在此限，民事訴訟法
  第255條第1項第3款定有明文。本件原告起訴時聲明請求被告
  給付新臺幣（下同）796,089元及自民國99年10月17日起算之
  利息、違約金，嗣於100年1月25日具狀變更請求被告給付783,
  943元及自100年1月17日起算之利息、違約金，核屬減縮應受
  判決事項之聲明，應予准許。
二原告主張：訴外人李義芬以被告為連帶保證人，於92年11月17
  日向原告借款108萬元，約定自92年11月17日起至112年11月16
  日止，按月平均攤還本息，前兩年利息固定按年利率3.2%計算
  ，第3年起按保單分紅利率加碼2.2%計算，嗣每3個月調整1次
  ，惟李義芬如有經強制執行情形，借款應視為全部到期。嗣李
  義芬於99年8月間另案經他債權人聲請強制執行本件借款之擔
  保物，依約借款視為全部到期，被告為李義芬之連帶保證人，
  應連帶給付尚欠之本金783,943元及自100年1月17日起按年利
  率3.32%計算之利息、違約金。爰依消費借貸及連帶保證關係
  ，求為判命被告給付如主文第1項所示之判決。
四本件原告主張之事實，業據提出借據、約定書、分期償還明細
  帳、臺灣板橋地方法院民事執行處99年10月8日函、存證信函
  、人壽保險保單分紅利率標準為證，被告對於上開事實並不爭
  執，堪信原告之主張為真實。從而，原告依消費借貸及連帶保
  證關係，請求被告給付如主文第1項所示之本金、利息及違約
  金，為有理由，應予准許。原告陳明願供擔保以代釋明聲請宣
  告假執行，核無不合，爰酌定相當擔保金額准許之，並依職權
  宣告被告預供擔保得免為假執行。
五本件訴訟費用為裁判費為8,590元，應由被告負擔。
六原告之訴為有理由。依民事訴訟法第78條、第87條第1項、第
  390條第2項、第392條第2項，判決如主文。
中    華    民    國    100   年    1    月    28    日
                  民事第二庭  法  官  林玲玉
以上正本係照原本作成。
如對本判決上訴，須於判決送達後20日內向本院提出上訴狀。如
委任律師提起上訴者，應一併繳納上訴審裁判費。
中    華    民    國    100   年    1    月    28    日
                              書記官  劉碧輝